臺灣高等法院交通事件裁定　　　　　　 96年度交抗字第862號
抗　告　人
即受處分人　甲○○
上列抗告人因違反道路交通管理處罰條例案件，不服臺灣臺北地
方法院96年度交聲字第815號，中華民國96年9月29日裁定，提起
抗告，本院裁定如下：
    主  文
抗告駁回。
    理  由
一、按汽車行駛於高速公路、快速公路或設站管制之道路，不遵
    使用限制、禁止、行車管制及管理事項之管制規則而有未依
    規定行駛車道之違規行為，處汽車駕駛人新臺幣（以下同）
    3,000元以上6,000元以下罰鍰，並記違規點數1點，道路交
    通管理處罰條例第33條第1項第3款及第63條第1項第1款分別
    定有明文。又汽車行駛高速公路及快速公路，其車道之使用
    ，除因交通事故及道路施工依臨時或可移動標誌指示或交通
    勤務警察指揮外，應依設置之交通標誌、標線或號誌之規定
    ，無設置者，應依下列規定：大型車應行駛於外側車道，並
    得暫時利用緊臨外側車道之車道超越前車，高速公路及快速
    公路交通管制規則第8條第1項第2款亦規定甚明。
二、抗告人即受處分人甲○○於民國96年4月11日14時25分許，
    駕駛車牌號碼KA-422號營業用貨櫃車於國道一號高速公路北
    上22.4公里處，因有未依規定行駛車道之違規，經國道公路
    警察局第一警察隊汐止分隊（下稱原舉發單位）攔停當場掣
    單舉發，受處分人於應到案日期96年4月26日前提出申訴，
    經原處分機關函請原舉發單位查復結果，仍認受處分人有上
    開違規行為，原處分機關乃依道路交通管理處罰條例第33條
    第1項第3款、第63條規定，及違反道路交通管理事件統一裁
    罰基準及處理細則，於96年7月9日裁處罰鍰5,000元及記違
    規點數1點。
三、抗告意旨略以：受處分人行駛至22.4公里處時，外側車道為
    下交流道專用車道，當時有小車由內側車道突然切出外側，
    其為閃避小車，才會行駛於內車道，且罰單上所載違規是在
    19.3公里，其所載是否正確，亦有疑義。又受處分人於96年
    4月14日應到案日期前申訴，為何罰款金額為5,000元？受處
    分人實難甘服云云。
四、經查：
（一）受處分人駕駛之車牌號碼KA-422號營業用貨櫃車有前揭行
      駛高速公路未依規定行駛車道之事實，業據受處分人自承
      在卷（見原審卷第18頁反面），並有原舉發單位公警局交
      字第Z00000000號舉發違反道路交通管理事件通知單（見
      原審卷第7頁）、採證光碟（見原審卷第35頁證物袋）在
      卷可稽。證人即開單告發受處分人之警員王群傳亦於原審
      以具結擔保其供述之真實性並在負擔偽證罪之心理處罰狀
      態下到庭證述：「我們當日巡邏勤務，我代班坐右前座，
      由高岳邦忠駕車，在國一道北向26公里處發現KA-422聯結
      車，同向三車道路段行駛內側車道違規，因該路段並無路
      肩，不予以取締，但該車持續行駛內側車道，到北向20.2
      公里才駛出外側車道，乃指示高警員行駛路肩上前攔查，
      該車攔停於北向19.3公里處，告知違規事實，索閱證件，
      依法舉發」「（他從幾公里處開始轉向內側車道，在幾公
      里處才又回快車車道？）25.3公里處進入內側車道，一直
      到20.2公里才駛回外側車道」等語在卷（見原審卷第17頁
      反面至第18頁）。警員王群傳與受處分人互不認識，衡情
      實無誣指受處分人所有車輛有違規超速之可能，是證人所
      言，應為平允可信。復有警員王群傳當庭提出當時拍攝之
      舉發現場錄影光碟供參（見原審卷第35頁證物袋），是受
      處分人違規事實，堪以認定。
（二）受處分人雖於原審時以圓山飯店附近始行駛靠近內側車道
      到濱江街交流道處方行駛內側車道，北上21至20.5公里中
      間路段駛回外側車道之陳述，及以當時有小車由內側車道
      突然切出外側，其為閃避小車，才會行駛於內車道等語置
      辯。惟王群傳於原審證稱：「（受處分人當時有無在超車
      ？）可以超車，但是超車後應該立即回到外側車道，他超
      車後沒有立即駛回外側車道，行駛2公里以上才駛回外側
      車道」等語（見原審卷第18頁反面）。且經原審勘驗上開
      警員所提拍攝舉發現場錄影光碟，發現受處分人於採證錄
      影畫面時間14時14分24秒於北上建國北路交流道前業已行
      駛於內側車道，當時現場車流正常，並無回堵或壅塞情形
      ，且受處分人持續駕駛上開車輛行駛至採證錄影畫面時間
      14時16分54秒始變換至外側車道，其行駛內側車道時間長
      達2分鐘有餘，且於採證錄影畫面時間14時16分36秒時可
      見該汽車與其所指之可口可樂公司所有之小客車並排行駛
      ，至採證錄影畫面時間14時16分54秒，方駛入內側車道，
      依此判斷，其應非臨時超車而佔用內側車道，此有勘驗筆
      錄附卷可參（見原審卷第29頁），堪認抗告人確有違規行
      駛內側車道之行為，所辯不足採信。
（三）又依95年7月1日起施行之違反道路交通管理事件統一裁罰
      基準及處理細則所訂之違反道路交通管理事件統一裁罰基
      準表，違反道路交通管理處罰條例第33條第1項第3款規定
      行駛高、快速公路未依規定行駛車道，於期限內繳納或到
      案聽後裁決者之罰鍰金額，最低即為5,000元，故原處分
      機關裁罰金額並無不當。
五、原審因認原處分機關依前揭規定裁處抗告人罰鍰5,000元，
    並記違規點數1點，並無違誤，駁回其異議，經核並無不合
    。本件抗告為無理由，應予駁回。
據上論結，應依道路交通管理處罰條例第89條、道路交通案件處
理辦法第26條、刑事訴訟法第412條，裁定如主文。
中　　華　　民　　國　　96　　年　　11　　月　　14　　日
　　　　　　　　　刑事第二庭審判長法　官  呂丹玉
                            　　  法　官  林恆吉
                            　　  法　官  王詠寰
以上正本證明與原本無異。
不得再抗告。
                                  書記官  駱麗君
中　　華　　民　　國　　96　　年　　11　　月　　14　　日
